臺灣臺中地方法院刑事裁定
111年度聲字第2668號
聲  請  人  臺灣臺中地方檢察署檢察官
被      告  張群義



選任辯護人  許家瑜律師                    
上列被告因違反毒品危害防制條例等案件，經檢察官提起公訴（
110年度偵字第30878號），現由本院審理中（110年度訴字第201
0號），聲請人聲請取樣後銷燬扣押物，本院裁定如下：
    主    文
扣案之含有第四級毒品先驅原料2-碘-甲基苯丙酮、2-溴-4-甲基
苯丙酮成分之化學原料4桶（總驗餘淨重100304公克），經取樣
後於判決確定前銷燬之。
    理    由
一、聲請意旨略以：被告張群義因涉犯運輸第四級毒品先驅原料
    罪嫌，經臺灣臺中地方檢察署（下稱臺中地檢署）檢察官以
    110年度偵字第30878號提起公訴，現由本院審理中（下稱本
    案）。又本案扣押之含有第四級毒品先驅原料2-碘-甲基苯
    丙酮、第四級毒品先驅原料2-溴-4-甲基苯丙酮成分之化學
    原料4桶（總驗餘淨重100304公克，下合稱扣案原料），雖
    已入本院贓物庫，惟仍由臺中地檢署贓物庫保管中，除空間
    有限外，保管人力及保管需費過鉅。又臺中地檢署保管人員
    於民國111年8月4日巡視毒品半成品與先驅原料及化學品庫
    房（下合稱半成品庫）時，發現扣案原料之編號2包裝桶外
    觀有潮解之異狀，故先移至承接盤中，以避免產生危害，且
    伴隨氣味刺鼻，發出惡臭，不便保管，接觸皮膚會產生灼熱
    感，屬易生危險之扣押物。而該扣案物業經法務部調查局鑑
    定，足以確認成分及純質淨重，爰依法聲請毀棄或宣告取樣
    後銷毀等語。
二、按查獲易生危險、有喪失毀損之虞、不便保管或保管需費過
    鉅之毒品，經取樣後於判決確定前得銷燬之，毒品危害防制
    條例第18條第2項前段定有明文。又易生危險之扣押物，得
    毀棄之，刑事訴訟法第140條第3項亦有明定。
三、經查：
（一）被告因本案涉犯運輸第四級毒品先驅原料罪嫌，扣案原料
      經送請法務部調查局鑑定，結果確含有2-碘-甲基苯丙酮
      、第四級毒品先驅原料2-溴-4-甲基苯丙酮成分，有法務
      部調查局110年8月13日調科壹字第11023512070號鑑定書
      在卷可稽，堪先認定。扣案原料現由臺中地檢署保管中，
      觀其編號2包裝桶之外觀，確有潮解之情（見聲請書所附
      半成品庫檢查紀錄及照片）。考量扣案原料氣味刺鼻、發
      出惡臭、接觸皮膚會產生灼熱感，縱暫時移至承接盤中，
      仍有揮發逸散或外洩，而危害保管人員安全之可能，堪認
      確係有容易逸漏而易生危險之虞，而屬不便保管且易生危
      險之物。
（二）被告及辯護人於本案111年1月8日準備程序中，對於扣案
      原料含有2-碘-甲基苯丙酮、2-溴-4-甲基苯丙酮成分之檢
      驗結果，均表示沒有意見，且同意相關證據做為證據使用
      ，並不爭執扣案原料係被告所有，對於檢察官聲請於裁判
      確定前銷燬扣案原料，亦表示沒有意見或請法院依法審酌
      等語（見110年度訴字2010號卷第54、56、57頁）；復經
      本院電詢，辯護人亦表示關於檢察官聲請毀棄或宣告取樣
      後銷毀扣案原料，請法院依法處理等語，有本院與辯護人
      111年9月1日間電話紀錄表附卷可按。本院審酌上情，認
      扣案原料應先予裁定命執行機關取樣後銷燬之，方可兼顧
      保管處所之公共安全，且不致無端侵害被告之財產權與訴
      訟權。從而，聲請人之聲請核無不合，應予准許。至盛裝
      扣案原料之包裝桶4只，因其上殘留之扣案原料難以析離
      ，且無析離之實益與必要，應視同扣案原料，併予銷燬。
四、依刑事訴訟法第220條，裁定如主文。
中　　華　　民　　國　　111 　年　　9 　　月　　 2　　日
                  刑事第十八庭  審判長法  官  李宜璇
　　　　　　　　　　　　　　　　　　　法　官　孫藝娜
　　　　　　　　　　　　　　　　　　　法　官　吳欣哲　
以上正本證明與原本無異。
如不服本裁定，應於收受送達後5日內向本院提出抗告狀。（應
附繕本）
                               　　　 書記官  劉子瑩
中　　華　　民　　國　　111 　年　　9 　　月　　 2　　日